# Garcia Bernabe Jhon Lucas

### BACH. INGENIERÍA DE SISTEMAS Y COMPUTACIÓN

Correo: garciajhonlucas@gmail.com Linkedln: linkedin.com/in/garciajhonlucas GitHub: github.com/garciajhonlucas

#### **APTITUDES**

Soy Garcia Bernabe Jhon Lucas, Bachiller en Ingeniería de Sistemas y Computación. Durantemi etapa en la universidad y experiencia laboral he podido desarrollar mis habilidades en diversos proyectos con los lenguajes de C#, Java, Python y manejo de base de datos como son SQL Server, MongoDB. Mi objetivo es desarrollar mi carrera profesional formando parte de una empresa que me permita aplicar lo aprendido y continuar con el crecimiento personal y profesional.

#### **EXPERIENCIA**

Soluciones Integrales ELS (SolIntELS), Huancayo - Analista Programador

Marzo 2018 - Abril 2019

A lo largo de mi estancia trabaje con las tecnologías de C#, SQL Server, Git para el software ERP EvolSoft.

Desarrollar nuevas funcionalidades de acuerdo a la necesidad de sistematización

Dexol, Huancayo - Analista Programador

Febrero 2023 - Agosto 2023

A lo largo de mi estancia trabaje con las tecnologías de .Net Core, SQL Server, Angular, Js, Git para el desarrollo de un ERP PERSEUS.

- Desarrollar nuevas funcionalidades de acuerdo a la necesidad de sistematización
- Hacer cambios a las funcionalidades existentes en base a requerimientos propuestos.

## **FORMACIÓN**

Universidad Peruana Los Andes, Huancayo - Bachiller en Ingeniería de Sistemas y Computación.
ABRIL 2018 - AGOSTO 2022

Instituto Andrés A. Cáceres Dorregaray, Cajas - Egresado computación einformática. ABRIL 2015 - DICIEMBRE 2017

#### LOGROS

Inglés Intermedio